# 商誉减值

提问人：野比大雄 时间：2015-03-06 18:29:33
A公司收购B公司，主要目的是为了获得B公司的业务团队，收购价格高于B公司净资产，A公司的合并报表形成商誉。第二年，A公司进行业务整合，将B公司的团队人员整合到A公司内，这时B公司已经成为一个空壳公司，不再有人员和业务。 请问，这时A公司合并报表的商誉应如何处理？是否要计提减值？

回答人：chenyiwei
商誉是与特定的业务（资产组）相联系，而不是与法人相联系的。你说的情况下，虽然企业内部的组织形式发生了变化，导致商誉（主要是业务团队价值）所对应的资产组划分发生了变化，需要重新调整商誉与资产组之间的对应关系，但商誉本身仍然存在，不会仅仅因为内部架构整合而导致商誉消失或者减值。

提问人：野比大雄 时间：2015-03-06 23:33:19
十分感谢！如果子公司注销了，不存续了，A公司不需要再编制合并报表了，这部分商誉在A公司单体报表中还要存在吗？

回答人：chenyiwei
如果该团队继续在母公司这一法人框架内从事原先的业务经营，则个别报表层面应继续体现该商誉。